---
title : Reunion de comité
subtitle: Procès verbal
date : "`2017-02-16T18:01:00`"
author:
- Morgane <span style="font-variant:small-caps;">Ritter</span>
- Nicolas <span style="font-variant:small-caps;">Argyriou</span>
...

**Membres du bureau :**
Guillaume Grosshenny,
Nicolas Halter,
Thomas Weissgerber,
Morgane Ritter

**Membres du comité :**
Pauline Meyer,
Marie-France Kommer,
Quentin Gliech,
Benjamin Dusterdick,
Lucile Oueslati,
Nicolas Argyriou,
Eloïse Stein,
Brice Parolin

**Chargés de mission :**
Luka Vandervelden,
Ludovic Muller,
Phillippine Rousseau,
Hippolyte Hocquard,
Harmonie Vo Viet Anh,
Bastien Sulyan

**Invités :**
Kevin Deconinck
Anna Salingue

---

*Début de la réunion à 18:01.*

---

# Tour de Table
*Entrée de Anna Salingue à 18h02.*

Marie France remerci tout le monde pour l'aide apportée durant l'opé crêpes.

# Procès-verbal de la réunion de comité du 26 janvier 2017

Vote pour l'approbation du procès-verbal:

| Nombre de votants            | 12 |
|------------------------------|----|
| Ne prennent pas part au vote |  3 |
| S'abstiennent                |  1 |
| Votent contre                |  0 |
| Votent pour                  |  8 |

# GPPL

Les professeurs sont encore rétisant à signer la session des droits.
Il faudra donc commencer à travailler sur les packs de travail et également brieffer les personnes concernées par le projet sur les questions récurantes des professeurs.

# Mini conférences et ateliers

Il y a beaucoup moins de participants ces temps-ci sûrement dû au fait que les L2 CMI ont cours à Illkirch le mercredi après-midi.
On se sont peut être les sujets qui interèssent moins les étudiants.
On pourrai également demander à la SVU (Service de Vie Universitaire) de relayer l'évènement.

# Évènements passés

## Opé crêpes
La quantité d'oeufs ainsi que la quantité totale d'ingrédients n'étaient pas suffisante. Il n'y avait donc déjà plus rien à 16h.
Il y également eu un manque de personnes pour faire les crêpes. Il faut être plus motivés pour mettre nos disponibilités sur le pad.
L'évènement est bénificiare de 100€.
On peut envisager d'en refaire une dans un mois ou au mois d'avril (il faut par contre faire attention puisque le mois d'avril est déjà bien chargé).
L'ADEM fait une opé crêpe en mars et il y a également PI day.
Au niveau des courses, il faudra faire attention à ne pas prendre de marque et à bien comparé les prix au kilo.

# Evénéments à venir
## FÉE
La charge du bon déroulement du projet est laissé pour le moment à Pierre, une des personnes du BDE de l'ENSIIE. 
On obtient difficilement des retours de leur part. Il faut en effet un mail de Stéphane Genaux, le directeur de l'ENSIIE et son homologue de l'UFR pour avoir un minimum d'information.
Pour le moment il y a 18 entreprises qui viennent et 3 en suspens, il y a donc moins d'entreprises que d'habitude.
Il n'y a rien de prêt, mais ils veulent gérer seuls donc nous les laissons faire pour le moment.

Guillaume fait remarquer qu'il faudra bien devoir faire à un moment donné ce qu'il manque nous même.
Il y a un léger désespoir qui ressort de Philippine.

*Entrée de Lucille Oueslati à 18:16*

## Pot de Pâques

Une réunion devait avoir lieu mais elle sera reporté après les vacances.
Pour les animations on avait prévu de petits origamis avec des chocolats dedans.
On peut également fabriquer des oreilles de lapin en carton ou des oeufs.
L'évènement aura normalement lieu dans le patio mais si le temps ne nous le permet pas il aur lieu sous le GAM.

## La LAN
Thomas étais la semaine dernière à l'ARIANE et le VP a répondu par message. La LAN aura sûrement lieu mi-mars / fin mars et on fera des crocs comme d'habitude.

## D&&M

Pour l'instant il n'y a pas de salle de disponible.L'ARES est en partie occupé pour les élections donc il y a peu de place. La salle du ludus académie est trop petite, le caveau de l'AFGES sera prêt en septembre seulement et du coup on a contacté le FEC.
On leur a bien expliquer que c'est un événement culturel.
Les autres salles de Strasbourg sont très chères.
Le site internet a été commencé.

## CERN 2017

Le chèque a été récupérer et l'affiche est en cours de réalisation.

*Sorti de Anna Salingue à 18:24*

## Hackerspace

D'autres échanges de mails ont été faits avec M.Bastoul et Marc Chantreux et globalement pour le moment c'est encore plus indécis que ça l'était avant.
Le projet a été discuté en réunion de comité avec l'ascmi et ils veulent bien participer avec nous sur ce projet.

## DMI

Beaucoup de restaurant ont été prospéctés mais ils sont tous trop petits. Un des dernier restaurant à regarder est le Grand Shangai.
Le soir le prix est de 16.9€ mais si on leurs dit qu'on ne veut pas d'accès au wok et qu'on leur annonce qu'on remplit leur salle on pourra sûrement négocier le prix du midi soit environ 13€.

## DDD

Florent, un ancien de l'AIUS, est passé et nous a dit que l'évènement aura lieu le 24,25,26 novembre. Il faudra donc trouver quelqu'un comme chef de projet.
Marie France et Lucille se propose comme chef de projet.

## JPO

Il faudra du monde pour cet évènement pour représenter notre fillière. Les CMI pourront également présenter la filière d'informatique classique.
On fait faire des tours aux lycéens qui viennent visiter le RDC, il faudra donc quelqu'un pour rester au local et surtout avoir des personnes pour faire les tours.
Il faut également penser au pré-recrutement pour ne pas se retrouver dans le cas de cette année où le recrutement n'était pas assez gros. 
Ils pourront voir que l'AIUS fait des évènements pour les étudiants et cela nous aidera pour le recrutement.
On proposera un framadate pour la réunion.
Alberelli nous sollicite pour installer des stands parapluies à 8h il nous faut donc des personnes assez grandes.

# Services
## Crocs
La feuille excel est bien même si la commande de chippo n'est pas passée, même si des crocs avaient des bananes furtives parfois.
Le petit problème c'est que certains sont sortis de cours pour faire des crocs et ça ne pourra pas se faire à chaque fois. On peut du coup se questionner sur la pérénité de la bonne organisation.
Il faudra peut-être augmenter la quantité pour les courses parce que ce n'est pour le moment pas assez.
On a un problème avec une machine en téflon qui est rayée, il faudra donc en racheter une ou deux puisque deux machines à crocs ça ne suffit pluss.

*Entrée de Brice Paolin et Nicolas Halter à 18:37*
*Sorti de Benjamin Dusterdick à 18:39*

## Rangement
Pendant les vacances on devra ranger le local, on enverra donc un framadate.
Il faudra également vider la baie et on change de canapé.

# Matériel
Il y a des nouveaux serveurs.
Quentin est en train de voir avec Eloïse et Bastien pour les installer et également voir quoi faire avec.
On a pas encore de rail pour les racker dans la benne et on pourra apparemment avoir des rails (selon bcollet), mais seulement pendant les vacances d'été.
On pourrait les faire reposer sur les anciens serveur et cela devrait tenir niveau poids.

On s'est apercu que les nouveaux serveurs font moins de bruit que l'ancien. 
On va également tenter de rajouter du rangement dans la baie.

Vote pour l'achat du canapé, débloquer les fonds pour le réamenagemlent de la baie et des machines à croques :

Vote pour l'approbation du procès-verbal:

| Nombre de votants            | 12 |
|------------------------------|----|
| Ne prennent pas part au vote |  0 |
| S'abstiennent                |  1 |
| Votent contre                |  0 |
| Votent pour                  | 11 |

# Fédérations
## AFGES
Le CA de l'AFGES a eu lieu hier soir, il était assez court seulement 3h. Il y aura une série de concert dans des amphis et d'autres évènements culturel.
## AFNEUS
Le WISPA a eu lieu mais Guillaume n'a pas pu y aller. Il n'y a pas encore eu de compte rendu donc rien à dire.
Il y a un CA normalement ce week end qui est à Paris mais un peu cher. 
## Elus
Il y eu une commision d'UFR la semaine dernière puisqu'un nouveau décret est sorti la semaine dernière. Les ufrs doivent remonter leurs capacités d'accueil en master, pour plus détail un mail a été envoyé aux étudiants.
# Divers
## Projet de Génie Logiciel
Luka a demandé à un prof de génie logiciel et il est d'accord pour qu'on ai des étudiants qui bossent sur les projets de l'AIUS dans leurs projets de cours.

## Le site de l'AIUS
Le site de l'AIUS n'est pas du tout à jour. Myriam et M.Bastoul ont fait la remarque et le twitter ainsi que facebook ont l'aire abandonnés.

## La formation de gestion de projet et du phabricator

Il y aura une formation sur la gestion de projet et également sur le phabricator.

*Sortie de Philippine à 18:58*

---

*Fin de la réunion à 18:59*

---

